Inventaris van het archief van het Ministerie van Sociale Zaken: Directie Complementaire Sociale Voorzieningen en Taakvoorgangers, 1946-1982
Nationaal Archief, Den Haag
- Sociale voorzieningen 1940-1996, 089
  - Het doen van onderzoek naar en het doen van voorstellen voor wetgeving inzake de sociale voorzieningen. 1947-1954, 6
    Grondslag: Koninklijk Besluit van 12 april 1947 (Stcrt. 1947, 75).
    Product: Rapport, wetsvoorstel.
    - Notulen van de Werkcommissie-Schouten van de Staatscommissie Vervanging Armenwet., 1948-1952; 32; -1.842.5
  - Het adviseren van de ministers over het al dan niet laten intrekken van de Beeldende kunstenaarsregeling en de bestemming van de kunstwerken ingeval van voortbestaan van de regeling. 1964-1965, 425
    Actor: Werkgroep Beeldende Kunstenaars Regeling
    - Rapport van de werkgroep over de gevolgen van de Beeldende Kunstenaars Regeling voor de Dienst voor 's Rijks verspreide kunstvoorwerpen., 1964; 615; CSV/K-11
    - Verslagen van vergaderingen., 1964; 616; CSV/K-11